臺灣宜蘭地方法院刑事判決　　　　　　　　94年度訴字第16號
公　訴　人　臺灣宜蘭地方法院檢察署檢察官
被　　　告　甲○○　男　32歲.
　　　　　　　　　　（現在臺灣宜蘭監獄執行中）
上列被告因毒品危害防制條例案件，經檢察官提起公訴（93年度
毒偵字第1196號）及移送併辦（93年度毒偵字第1265號、94年度
毒偵字第192 號、94年度毒偵字第254 號），嗣於本院準備程序
進行中，被告先就被訴事實為有罪之陳述，經裁定進行簡式審判
程序，本院判決如下：
    主  文
甲○○連續施用第一級毒品，累犯，處有期徒刑拾壹月。扣案之
注射針筒壹支、吸管壹支，均沒收。
    事  實
一、甲○○前因違反毒品危害防制條例案件，經本院以90年度易
    字第525 號、91年度訴字第46號判決分別判處有期徒刑6 月
    、7 月，並以92年度聲字第175 號裁定應執行有期徒刑1 年
    確定，甫於民國93年3 月17日假釋縮刑期滿而執行完畢。又
    甲○○前亦因施用毒品案件，經送觀察、勒戒及強制戒治，
    於91年5 月8 日停止戒治交付保護管束而釋放，並於91年12
    月5 日保護管束期滿而執行強制戒治完畢。詎其猶不知悔改
    ，明知海洛因為毒品危害防制條例第2 條第2 項第1 款所規
    定之第一級毒品，不得擅自施用，竟仍於前開強制戒治執行
    完畢釋放後五年內，基於施用第一級毒品海洛因之概括犯意
    ，自93年11月4 日起，至94年2 月25日為警查獲入監前止，
    在宜蘭縣冬山鄉○○路宏慶巷11號住處等地，以將海洛因摻
    水抽入針筒內，再將之注射入體內之方式，連續施用第一級
    毒品海洛因多次（約1 週施用1 次）。嗣分別於93年11月5
    日15時許，在宜蘭縣冬山鄉○○路682 號前、93年11月19日
    11時許，在宜蘭縣冬山鄉○○路宏慶巷11號內、94年1 月31
    日22時15分許，在宜蘭縣警察局羅東分局內、94年2 月4 日
    15時30分許，在宜蘭縣羅東鎮○○○路337 號前，為警查獲
    上情，並於94年2 月4 日15時30分許，扣得其所有供施用第
    一級毒品海洛因所用之注射針筒1 支、吸管1 支。
二、案經宜蘭縣警察局羅東分局、蘇澳分局報請臺灣宜蘭地方法
    檢察署檢察官偵查起訴及移送併辦，嗣於本院準備程序進行
    中，被告先就被訴事實為有罪之陳述，經裁定進行簡式審判
    程序。
    理  由
一、上揭犯罪事實，業據被告甲○○於本院審理時坦承不諱，且
    其歷次為警查獲後所採之尿液，經送檢驗結果，確實均呈現
    嗎啡、可待因陽性反應之事實，亦有宜蘭縣警察局羅東分局
    毒品犯嫌尿液送驗姓名編號對照表2 件、宜蘭縣警察局蘇澳
    分局查獲毒品案件採取嫌疑人尿液送驗姓名編號對照表1件
    、列管毒品人口尿液檢體採集送驗紀錄表1 件、慈濟大學濫
    用藥物檢驗中心檢驗總表4 件附卷可稽，復有被告所有供施
    用第一級毒品海洛因所用之注射針筒1 支、吸管1 支扣案可
    資佐證。此外，被告前因施用毒品案件，經送觀察、勒戒及
    強制戒治，於91年5 月8 日停止戒治交付保護管束而釋放，
    並於91年12月5 日保護管束期滿而執行強制戒治完畢等情，
    亦有全國施用毒品案件紀錄表、臺灣高等法院被告前案紀錄
    表各1 件附卷可稽。依此，足徵被告上開自白確與事實相符
    ，其於強制戒治執行完畢釋放後，五年內再犯本案連續施用
    第一級毒品罪之事證已臻明確，其犯行堪予認定，應依法論
    科。
二、查海洛因為毒品危害防制條例第2 條第2 項第1 款所規定之
    第一級毒品，不得擅自施用，故核被告施用海洛因之行為，
    係犯毒品危害防制條例第10條第1 項之施用第一級毒品罪。
    其多次施用行為前後持有第一級毒品海洛因之低度行為，分
    別為其施用之高度行為所吸收，均不另論罪。另被告多次施
    用第一級毒品海洛因之行為，均時間緊接，方法相同，觸犯
    構成要件相同之罪名，顯係基於概括犯意反覆為之，應依連
    續犯之規定論以一罪，並依法加重其刑。又被告前因違反毒
    品危害防制條例案件，經本院以90年度易字第525 號、91年
    度訴字第46號判決分別判處有期徒刑6 月、7 月，並以92年
    度聲字第175 號裁定應執行有期徒刑1 年確定，甫於93年3
    月17日假釋縮刑期滿而執行完畢之事實，有卷附之臺灣高等
    法院被告前案紀錄表1 件可資參照，其於有期徒刑之執行完
    畢後，五年以內再犯有期徒刑以上之本罪，為累犯，應依法
    遞加重其刑。爰審酌被告之素行、智識程度；犯罪之動機、
    目的、手段；前已因施用毒品之犯行，經觀察勒戒、強制戒
    治及執行徒刑完畢，仍不知悔改，復繼續沾染毒品惡習，其
    施用毒品行為對於自身及社會所造成之危害程度非輕；施用
    第一級毒品之犯罪態樣及施用之次數、頻率；犯後已坦承犯
    行，態度尚佳等一切情狀，量處如主文所示之刑，以示警懲
    。扣案之注射針筒1 支、吸管1 支，為被告所有，且為供犯
    本罪所用之物等情，已據被告於本院審理時供承明確，自均
    應依刑法第38條第1 項第2 款規定，宣告沒收之。
三、公訴人雖僅就被告於93年11月5 日17時30分往前回溯24小時
    內之施用第一級毒品海洛因1 次之犯行提起公訴，餘如事實
    欄所載自93年11月4 日起至94年2 月25日止之其他連續施用
    第一級毒品海洛因犯行（約1 週施用1 次）均未起訴，然被
    告已於本院審理時坦承該部份犯行，且檢察官亦就93年11月
    19日11時55分往前回溯24小時內某時、94年1 月31日凌晨零
    時許、94年2 月4 日18時50分往前回溯24小時內某時之被告
    施用第一級毒品海洛因各1 次之犯行移送併辦（93年度毒偵
    字第1265號、94年度毒偵字第192 號、94年度毒偵字第254
    號），本院復認為此部分犯行與已起訴之部分，有連續犯之
    裁判上一罪之關係，為起訴效力所及，自應併予審理，附此
    敘明。
據上論斷，應依刑事訴訟法第273 條之1 第1 項、第299 條第1
項前段，毒品危害防制條例第10條第1 項，刑法第11條前段、第
56條、第47條、第38條第1 項第2 款，判決如主文。
本案經檢察官陳嘉瑜到庭執行職務。
中　　華　　民　　國　　94　　年　　3　 　月　  25　　日
                  臺灣宜蘭地方法院刑事第四庭
                      法  官  劉  家  祥
以上正本證明與原本無異。
如不服本判決，應於判決送達後10日內，向本院提出上訴狀（應
附繕本）。
                      書記官  邱  淑  秋
中　　華　　民　　國　　94　　年　　3 　　月　　28　　日
附錄本案論罪科刑法條全文：
毒品危害防制條例第10條第1 項
施用第一級毒品者，處六月以上五年以下有期徒刑。
